臺灣新北地方法院民事裁定
111年度訴字第1242號
原      告  洪培鈞
被      告  周正渭
上列當事人間請求侵權行為損害賠償事件，本院裁定如下：
    主  文
本件移送臺灣臺北地方法院。
    理  由
一、按訴訟，由被告住所地之法院管轄。又因侵權行為涉訟者，
    得由行為地之法院管轄，民事訴訟法第1條第1項前段及第15
    條第1項分別定有明文。又訴訟之全部或一部，法院認為無
    管轄權者，依原告聲請或依職權以裁定移送其管轄法院，同
    法第28條第1項亦有明定。又民事訴訟法第15條所謂行為地
    ，凡為一部實行行為或其一部行為結果發生之地皆屬之（最
    高法院56年度台抗字第369號裁判意旨參照）。又以網際網
    路為媒介之侵權行為，因網際網路有無遠弗屆之特性，為免
    民事訴訟法對於管轄權所採取之保障被告應訴便利、證據獲
    取之任意性等原則而為土地管轄規定，因網際網路之上開特
    性而遭架空，自應以網路侵權行為與法院管轄之地域間有特
    殊性（諸如：被告連結網路散布流言之行為地、網路交易平
    台支架設所在地、傳送電腦病毒而造成電子設備癱瘓之結果
    發生地），始足認定該地域乃屬上揭民事訴訟法第15條所稱
    之網路侵權行為地而有管轄權，倘原告主張之侵權行為與起
    訴法院管轄區域無上開特殊性可言，該法院自無管轄權，而
    應以民事訴訟法第1條為法院管轄權之認定。
二、查，原告主張被告於個人臉書及臉書社團張貼如民事起訴狀
    附表1所示之貼文，依侵權行為之法律關係，提起本件訴訟
    ，請求被告賠償精神慰撫金、移除貼文，並於網路上張貼本
    案判決書等情（見本院卷第9至26頁），核非民事訴訟法所
    定專屬管轄事件，先予敘明。次查，被告住所，設於臺北市
    ○○區○○街00號6樓之3之情，有被告個人戶籍資料可稽，依民
    事訴訟第1條第1項前段之規定，本件應由臺灣臺北地方法院
    管轄。至原告雖於起訴狀第1頁之當事人欄部分手寫記載：
    「發生糾紛在新北市三重區」云云（見本院卷第9頁），然
    並未敘明所謂發生糾紛為何，且觀諸原告起訴狀所載被告所
    為之侵權行為係於網路臉書張貼貼文，則原告並未主張被告
    張貼貼文之地點係在本院轄區，亦無提出任何事證明被告張
    貼貼文地點在本院轄區，自難據此逕認本件侵權行為地係在
    本院轄區，揆諸首開規定，本件訴訟自應由被告之住所地即
    臺灣臺北地方法院管轄。原告向無管轄權之本院起訴，顯係
    違誤，爰依職權將本件移送於臺灣臺北地方法院。
五、依民事訴訟法第28條第1項，裁定如主文。
中　　華　　民　　國　　111 　年　　5 　　月　　27　　日
                  民事第五庭  法　官　鄧雅心
以上正本係照原本作成。
如對本裁定抗告須於裁定送達後10日內向本院提出抗告狀，並應
繳納抗告費新臺幣1,000元整。
中　　華　　民　　國　　111 　年　　5 　　月　　27　　日
                              書記官　賴峻權